# 合伙企业能否以合并报表利润进行分配。

提问人：学 习 的 Molly 时间：2021-09-15 21:00:53
求助陈版主和各位大神，现有B有限公司投资的合伙企业A，B公司为A的有限合伙人，A合伙企业底下有甲公司。B有限公司需要退伙，但现在A合伙企业单体亏损，合并后盈利。但是由于甲公司暂时不做利润分配，所以A合伙企业账面为亏损。
问： 1 、是否可以以合伙企业的合并利润来进行利润分配？（根据陈版主以往回答和准则，已经确定公司法人利润分配应以单体报表，但是合伙企业非公司法人，是否可以以合并报表利润进行分配？）
2 、由于A合伙企业的性质，能否由合伙人共同约定对合并利润进行分配？

回答人：chenyiwei
合伙企业的分配更多地取决于合伙人之间的约定和合伙协议的约定，再加上合伙企业对外承担无限责任，即承担无限责任的合伙人都是为合伙企业的对外负债承担了连带责任保证，所以法律法规层面对合伙企业利润分配的限制较少，对此问题，各合伙人协商一致即可。

提问人：学 习 的 Molly 时间：2021-09-19 08:05:05
陈版主，那如果有限合伙人不是退伙，能否由合伙人协商通过合并利润分配的方案，然后收到的利润分配作有限合伙人的投资收益？

回答人：chenyiwei
理论上是可以的，但要关注协商确定的分配方案是否公允和合理，是否符合市场惯例等。